Inventaris van het archief van de brieven van J.H. Lance (British Commissary for the Pression of the Slave Trade) uit Suriname, 1822-1835
Nationaal Archief, Den Haag
Microfilms Brieven J.H. Lance (British Commissary for the Pression of the Slave Trade) uit Suriname
Lance
1822-1835
GEC26201
1 inventarisnummers.
Normale geschreven, getypte en gedrukte documenten, geen bijzondere handschriften.
Nationaal Archief, Den Haag
Lance, J.H. (British Commissary for the Pression of the Slave Trade) uit Suriname, 1822-1835
Het archief bevat microfilms van de brieven afkomstig van de Engelse J.H. Lance ten tijde van zijn aanstelling als rechter in Suriname aan het begin van de 19e eeuw. Lance was aangesteld door de Britse regering om toezicht te houden op het (Engelse) verbod op de slavenhandel. In het archief bevinden zich voornamelijk brieven aan zijn familie, maar ook enkele brieven afkomstig van Britse ministers en een aantal Surinaamse kranten uit die tijd. De brieven geven een vrij goed beeld van de slavernij in die tijd.
Archiefvorming
Geschiedenis van de archiefvormer
De brieven van J.H. Lance, rechter in Suriname, 1822-1835.
Engeland verbiedt haar onderdanen in 1807 de handel in slaven. Via diplomatieke druk probeert zij andere landen tot soortgelijke maatregelen te bewegen. Engeland's erkenning bijvoorbeeld van de "nieuwe" Nederlanden in 1814 geschiedt dan ook op voorwaarde dat Nederland haar onderdanen eveneens de slavenhandel zal verbieden.
Na de bestuurswisseling in Suriname, in 1816, waarbij Nederland het bewind in Suriname weer van Engeland overneemt, wordt in 1818 in een zogenaamd overdrachtstraktaat het werkingsgebied van het verbod op de slavenhandel ook tot Suriname uitgebreid. Om toezicht te houden op de naleving van dit verbod op de slavenhandel wordt in 1819 in Suriname een "Gemengd Gerechtshof" ingesteld. Voor de helft bestaat dit hof uit Engelse rechters, die voor de vervulling van deze funktie naar Suriname worden uitgezonden. De andere helft van het hof bestaat uit Nederlandse rechters, die in Suriname ook nog belangrijke bestuursposities bekleden. Voor laatstgenoemden is hun funktie van rechter duidelijk een nevenfunktie.
De rol van het hof in de beteugeling van de slavenhandel is niet groot. Een te zwak machtsapparaat staat het hof ten dienste om de illegale slaveninvoer effektief te kontroleren. Verder ontmoeten vooral de Engelse rechters een uitgesproken vijandschap van de in Suriname wonende planters. Van hun Nederlandse kollega's ondervinden zij weinig medewerking, veeleer heimelijke en soms openlijke tegenwerking. Ook de verschillende Gouverneurs, met uitzondering misschien van Abraham de Veer, tonen slechts zelden steun aan het verbod op de slavenhandel.
Ondanks de juridische grondslag voor hun verblijf in Suriname, worden de Engelse rechters beschouwd als vreemde pottekijkers, die niets met Surinaamse zaken te maken hebben. De "officiële" aktiviteiten van de Engelse rechters zijn dan ook gering:
"De werkloosheid, waartoe zij gedoemd waren, was in het geheel geen gevolg van het ontbreken van illegale slavenhandel in Suriname, zoals Den Haag deed voorkomen, maar van de laakbaar onvoldoende patrouilleactiviteit van de Nederlandse marine". (Emmer;1974, 109,110)
"(De Britse rechters)......hadden gedurende de meer dan zesentwintig jaar, waarin het hof functioneerde, alle gelegenheid hun ogen goed de kost te geven, en deden dit ook, ook al om hun nagenoeg volkomen werkloosheid als rechter te compenseren." (Emmer;1974, 106)
In weerwil van deze moeilijkheden hebben de Britse rechters bij sommigen kennelijk het beeld achtergelaten van onvermoeibare strijders voor de afschaffing van de slavenhandel. Zij verzetten zich volgens, dat beeld voortdurend tegen de zeer karige rol die de planters en Surinaamse bestuurders hen toebedelen:
"Geen der successieve Engelse rechters en arbiters te Paramaribo heeft zich aan deze beperkte taakopvatting gehouden. Allen beschouwden zich min of meer als inspecteurs van de Engelse regering ten dienste van haar grote, wereldomvattende poging om de slavenhandel af te schaffen." (Emmer;1974, 107)
De eerste rechter, de eerste Britse rechter, Lefroy, beantwoordt zeker aan dat beeld. Hij zet later zijn frustraties waartoe een dergelijke plichtsbetrachting wel moet leiden, om in een in fiktievorm verpakte aanklacht tegen de hypokriete houding van de Surinaamse bestuurders tegenover de illegale slavenhandel. ("Outalissi: a tale of Dutch Guiana.") De in deze roman voorkomende fiktieve personages zijn zo duidelijk op bestaande personen in Suriname toegesneden, dat Lefroy zich helemaal de vijandschap van de Surinaamse planters op de hals haalt, Engeland en Nederland diplomatieke problemen bezorgt en uiteindelijk, ongewild, zijn terugroeping naar Engeland bewerkstelligt.
Een andere Engelse rechter, J.H. Lance, eerst als arbiter in 1822 naast Lefroy benoemd, later in plaats van Lefroy als rechter benoemd, wijkt echter wel heel sterk af van het beeld van de (over) ijverige abolitionist. Een grote verzameling privé-brieven van deze Lance laat weinig twijfels toe omtrent zijn houding ten opzichte van de illegale slavenhandel en van de slavernij in het algemeen. Uit de ongeveer vierhonderd beschreven bladzijden blijkt wel zeer duidelijk dat Lance's eerste zorg uitgaat naar zijn eigen welzijn. Uitdrukkelijk rekent hij hieronder een streven om zich in Suriname niet "onmogelijk" te maken. De brieven van Lance verhalen dan ook geregeld van bezoeken aan de feestjes van de Gouverneur en aan deelname aan officiële expedities naar het binnenland. Niet precies gelegenheden waar men een "vreemde pottekijker" verwacht!
De hierna volgende inventarisatie van en bloemlezing uit de brieven van Lance illustreert al enigszins de uiterst lakonieke houding die Lance inneemt tegenover de illegale slavenhandel, alsook tegenover de slavernij in het algemeen. Tevens illustreren de brieven allerlei aspekten van de vroeg 19-eeuwse Surinaamse samenleving. Lance meet de houding van de planters tegenover het gemengde gerechtshof breed uit. Veel aandacht schenkt hij in zijn brieven aan de ambivalente houding van de Surinaamse bestuurders in zaken die betrekking hebben op de slavenhandel. De brieven zijn doorspekt met veel staaltjes van "couleur locale"; chocolademelk drinken bij de Gouverneur thuis, planters die onder de "plak" zitten van hun echtgenotes, maar ook handelen de brieven over zaken als de noodzaak tot het geselen van de slaven, executies van slaven, de aanvallen van de Marrons, de grote brand van Paramaribo, etc.
Het meest opvallende aspekt van de brieven is wellicht de grote vrijmoedigheid waarmee ze geschreven zijn. Veelvuldig haalt Lance bijvoorbeeld zijn mederechter Lefroy over de hekel, evenals de Surinaamse bestuursambtenaren. Lance raakt er in de laatste jaren van zijn verblijf in Suriname diep van overtuigd dat onkreukbaarheid een onbekende zaak is voor de meeste Surinaamse bestuurders. Maar erg sterk verwondert hij zich hier ook weer niet over; heel Holland met koning Willem I voorop, vertoont volgens hem dit gebrek aan onkreukbaarheid!
Zijn vrijmoedigheid strekt zich ook uit tot het bespreken van een plan om zelf, onder een andere naam uiteraard, een plantage te gaan beheren. Ook zijn standpunt in de hele abolitiekwestie brengt hij in de brieven aan zijn zus en ouders openhartig naar voren: het is volgens hem een strijd tussen "Saints" en "sinners"; "Saints" zijn naïeve idealisten, die te weinig oog hebben volgens Lance voor de "ekonomische realiteit" en voor het "karakter van de Neger" faktoren die slavernij in de ogen van Lance onmisbaar maken. Lance heeft duidelijk niets op met de "Saints"; meer echter met de "sinners" hij probeert gedurende lange tijd in het geheim er zelf een te worden!
Geschiedenis van het archiefbeheer
De brieven zijn door een kleinzoon van Lance verzameld. Blijkens een artikel uit "The Countryman" (1938) moet ook de verzameling brieven die Lance van zijn vader en zus ontvangen heeft, nog bestaan. Bestudering van de hele briefwisseling zou natuurlijk nog meer interpretatie van de opmerkingen van Lance toelaten. Naast aspekten van de slavernij belichten de brieven van Lance ook zeer duidelijk welke moeilijkheden het korresponderen in die dagen kost. De brieven wemelen van de verwensingen aan schippers die hun post nooit bezorgen of veel te veel rekenen voor een paar brieven.
Dankzij de medewerking van het Surinaams Museum te Paramaribo kon het Algemeen Rijksarchief in 1984 de tijdelijke beschikking krijgen over de papieren afkomstig van J.H. Lance (1793-1877),die gedurende de jaren 1822-1835 rechter was in Paramaribo. De originele papieren werden na microverfilming teruggezonden naar het Surinaams Museum.
Duplicaatcollectie (Eigen bezit)
Inhoud en structuur van het archief
2.21
Inhoud
Alhoewel veel brieven grotendeels gevuld zijn met opmerkingen over zijn gezondheid, zijn huisdieren en zijn botanische hobby, geven zijn opmerkingen over de slavernij, de situatie van de kolonie en zijn verslagen van de verschillende expedities toch een vrij duidelijk beeld van het Suriname van die tijd. Qua stijl zijn de brieven bijzonder leesbaar; de citaten die volgen illustreren dat.
Naast de eigenhandig door Lance geschreven brieven bevinden zich ook nog een groot aantal andere geschriften bij de verzameling. Er zijn verschillende brieven van enkele Britse ministers, o.m. London-derry en Palmerston, onder de verzameling. Eveneens bevinden zich bij de verzameling enkele originele exemplaren van Surinaamse kranten uit die dagen.
Aanwijzingen voor de gebruiker
Openbaarheidsbeperkingen
Volledig openbaar.
Materiële beperkingen
Aanvraaginstructie
Openbare archiefstukken kunnen online worden aangevraagd en gereserveerd. U kunt dit ook via de terminals in de studiezaal van het Nationaal Archief doen. Om te kunnen reserveren dient u de volgende stappen te volgen:
U maakt een profiel aan op www.gahetna.nl, en logt vervolgens in
Via de archiefinventaris (alleen de beschrijvingen met rode nummers) selecteert u het gewenste archiefstuk door op de knop 'Reserveren' te klikken
In het volgende scherm geeft u aan op welke dag u het archiefstuk wilt inzien
Indien u zich bevindt in de studiezaal en een tafelnummer heeft ontvangen kunt u dit nummer vermelden. Als u geen tafelnummer heeft kunt u tafelnummer 777 laten staan
Vervolgens bevestigt u uw reservering door deze te versturen.
Verwant materiaal
Beschikbaarheid van kopieën
Bijlagen
Lijst van los in het boek aanwezige stukken:
[inv.nr. 708] Brief van E.L. Lance (Betsy), 11 Juli 1829. 4 bladzijden dichtbeschreven.
[inv.nr ??] Brief van Loddiges aan Lance 15 Juli 1825, over zaden en planten.
[inv.nr. 703] Brief van Lance, 1821*) aan zijn moeder, waarin hij eèn verloving aankondigt met een zekere Miss Fitzgerald. Hier is kennelijk nooit wat van gekomen. *)Bannisters, 28th Jan. 1821."
[inv.nr. 704] Brief van Lance aan zijn zus Betsy, 11 Jan. 1822; waarin hij melding maakt van de waarschijnlijkheid dat hij in dienst zal treden bij het Foreign Office.
[inv.nr. 705] Brief van George Canning, minister van buitenlandse zaken, Oct. 2,18 waarin hij Lance opdraagt zijn op 7 April 1822 toegekende funktie te gaan bekleden.
[inv.nr. 697] Waterverfschets. Op achterzijde: "I think this is a sketch of my Grand father John Henry Lance by his sister...(Betsy) when he was a young man" (H.S.W.)
[inv.nr ??] Brief van Lance's moeder aan zijn zus, in geval zij komt te overlijden. Moet geld ingesloten geweest zijn. Gedateerd 28 Aug. 1823. (Volgens aantekening erbij is de moeder van Lance pas in 1842 gestorven).
[inv.nr. 712] Engelstalig kranteknipsel, onduidelijke betekenis.
[inv.nr. 713] Tekening van James Bandinel.
[Uncle W. Elliot; poststempel 'Newca..??' "Simonburn 30 sep..??"] Brief van een dominee Elliot aan Lance. [inv.nr. 709]:
[inv.nr. 710] Brief van Palmerston waarin hij Lance 6 maanden verlof toekent; hoor waarschijnlijk bij nr. 146.
[inv.nr. 714] Tekening van Palmerston.
[inv.nr. 698] Afrekening van een postkoets-toer in Frankrijk.
[inv.nr.716] Ontwerp voor een grafsteen voor Elizabeth (Betsy) Lance.
[inv.nr. 719] Advertentie voor de Oncidium Lanceanum.
[inv.nr. 717; Sarah Matilda ??] Foto van twee "meisjes" Paton.
[inv.nr. 715] Briefjes van Louisa aan Betsy, 1852.
[inv.nr. 711] Brief van zijn moeder aan John Lance, Sept. 5th 1834.
[inv.nr. 720] briefje van zekere Aglionby aan H.S.W.
[inv.nr. 718] Brief van Royal Horticultural Society, 1914 waarin gerept wordt over de Oncidium Lanceanum. Hier wordt als sterfdatum van John Lance 10 Jan 1878 vermeld.
[inv.nr. 710] Brief van Zoological Society of Londen, waaruit blijkt dat Lance er lid van was, 1914. Hier wordt als sterfdatum vermeld: Mei 1878.
[inv.nr. 724] Briefje van Public Record Office, 1963, aan zekere Miss Somers, die de brieven ten verkoop had aangeboden c.q. wilde laten taxeren. P.R.O. slechts geinteresseerd in gelegenheid om te bestuderen of de brieven een belangrijke aanvulling vormen op de officiële korrespondentie van Lance.
[inv.nr. 699, 700] Twee stambomen van de familie.
[inv.nr. 723] Kranteartikel zonder datum, waarin gemeld wordt dat een zekere Christopher Lance door de republikeinen in Spanje vastgehouden wordt op beschuldiging van het steun verlenen aan de ontsnapping van pro-Franco gezinden uit Madrid.
Beschrijving van de series en archiefbestanddelen
- Drie schetsen en een waterverftekening, 2 blz., ---
  Staat bij vermeld: "these sketches are probably by miss C.E. Lance, daughter of Rev. W. Lance". (dit zou dan de zus van Lance, Betsy, geweest moeten zijn.)
- Bestanddelen raadpleegbaar op Film 1., 1
  Bevindt zich op de studiezaal van het Nationaal Archief in de zelfbediening microfilms.
  - John Lance's commission as Arbitrator signed by King George IV., 1822; 1
    Met zegel en handtekening van Lord Londonderry.
  - "Lance's pedigree of descent from King Robert of Scotland"., 2
  - "Gavin Elliott, J.H.L.'s great-grandfather, a letter to his betrothed"., 3
  - "Gavin Elliott, his account of the Elliott family, written in the family Bible and copied therefrom by his grandson J.H.L.(ance)"., 4-5
    - Bestanddeel 1., 4
    - Bestanddeel 2., 5
  - Geboorteuitreksel van Jaccombe Church Hands, 1793. Vermeldt dat Lance op 19 April 1793 geboren werd. Is in potlood bijgeschreven dat hij in 1877 overleden is., 6
  - Toelatingsbewijs tot "Middle Temple", in latijn. (juristenvereniging?), 7
  - Dito in Engels, met zegel, 10 Mei 1815, ook nog "degree of utter bar"., 24 Nov. 1820; 8
  - Brief van Fitzhugh aan J.H.L. waarin hij deze op de hoogte stelt van een vakature in Suriname., Jan. 1822; 9
  - Referentiebrieven (kopieën) ten behoeve van Lance geschreven door een zekere Charles Butter, tutor, en een zekere Dr. Keate, school hoofd van Eton., 10
  - Brief van Lance aan zijn zus Betsy, waarin hij vermeldt dat zijn aanvaarding van zijn benoeming uitgesteld is., 14 Maart 1822; 11
  - Brief van Lance aan Betsy vanuit Parijs., 3 Aug. 1822; 12
    "went over in a French Steamboat, we had a rough passage and I was as sick as usual, and I saw enough of French management of a vessel never to wish myself on board a French ship again.... "
  - Brief aan zijn moeder. Verslag van reis door België, Nederland., 3 Sept. 1822; 13
  - Vrachtbrief van spullen Lance, verscheept vanuit Rotterdam naar Suriname., 21 Nov. 1822; 14
  - Gouvernements Blad, no. 9, 17 Sept. 1818, "Proclamatie betreffende den Slavenhandel" afkondiging Koninklijk Besluit van, 15
  - Brief vanuit Demarara., 25 Dec. 1822; 16-17
    Doet daarin verslag van de zware overtocht en van zijn eerste indrukken van Georgetown. "I am quite disgusted with the ugliness of the negros and the mulatto I have also seen some Indians who are nearly as ugly. I have gathered today a most delightful rose as sweet as any you have at Netherton".
    - Bestanddeel 1., 16
    - Bestanddeel 2., 17
  - Eerste brief uit Suriname, aan zijn moeder, ter hoogte van Fort Amsterdam., 7 Jan. 1823; 18
    Kapitein van schip waarmee Lance in Suriname aankomt, vertelt kommandant te Braamspunt dat hij een nieuwe rechter aan boord heeft. Volgens Lance was het kommentaar van de kommandant; "...is he as great a fool as the one we have here at present?." Verder: "I.arrived here (Paramaribo) an hour ago and have just breakfasted with Lefroy, his talking is intolerable and I am just going to call on the Governor and John Bent (een vriend van Lance, planter, die al voor hem in Suriname was.) to quit of his eternal tongue, it makes me quite melancholic".
  - Halve brief, kennelijk van één van de Caraibische eilanden ontvangen., 31 Jan. 1827; 19
  - Brief aan zijn moeder vanuit Paramribo., 23 Jan. 1823; 20
    beschrift de kamer waar hij voorlopig woont.
  - Brief aan zijn zus, Betsy., 18 Jan. 1823; 21
    Opmerkingen over Lefroy; Lance is het zwaar met hem oneens. Lefroy is een dwaas vindt hij: hij heeft zich aan zijn instrukties te houden.
  - Brief aan zijn moeder., 31 Jan. 1823; 22
    vermeldt aflegging van de eed.
  - Lijkt wel ingenomen met de gouverneur; ziet niet zo veel kans om met veel Hollanders om te gaan, daar deze hem negeren. Over Lefroy die kennelijk vanuit Londen een reprimande heeft gekregen: "I am happy to say he has had such a hard rap over the knuckles for exceeding his commission and instructions that it will make him more quiet for the future and come into my plan of not going a jot beyond the letter of either which will make it much pleasanter for all parties, for he. is wonderfully hated and unpopular for his meddling and interference where he had no business. However I am afraid it is impossible for him to live quietly and peaceably for he told me he was bred up in an attorney's office which accounts for nearly everything"., 23
  - Brief aan zijn vader, 1823, tweede paasdag. Vijf dichtbeschreven velletjes met een verslag van de kolonie. Zeer veel details., 24
  - "Journal of my proceedings from the 3d of April the day of Mr. Lefroy's departure", 25
    Verslag begint 4 April 1823; Lefroy is met verlof naar Engeland.
    Vermeldt kontakt met de gouverneur over enkele slavenschepen. De gouverneur schijnt het gezag van Lance betwist te hebben om over die schepen te rapporteren. Lance brengt ook verslag uit van inspektie-tocht naar enkele plantages waar zich illegale slaven bevinden.
  - Brief aan zijn moeder., 2 Mei 1823; 26
    Verhaalt van manumissie (vrijlating) van 54 slaven die door het gemengd gerechtshof vrijgegeven waren. Nog wat over Lefroy en verder (botanisch) gebabbel.
  - Brief aan Betsy., 6 Juni 1823; 27
    Meldt zware griepepidemie. Weer opmerkingen over Lefroy en zijn relaties met het "Foreign Office".
  - Brief aan zijn moeder., 21-22 Juli 1823; 28
    "There are reports of an insurrection at Demarara among the Negroes brought about by those soi disant (?) Philanthropists called Saints alias Rogues but I hope it is not true for we should soon hear and see something here in that case which would not be agreeable."
  - Brief aan Betsy., 12 Augustus 1823; 30
    Veel opmerkingen over de slavenhandel. Denigrerende opmerkingen over Lefroy.
  - Brief aan zijn vader., 3 Sept. 1823; 31
    weer laatdunkende uitlatingen over Lefroy. Verder: "We are all quite in the dark here with respect to Public News, if a few more English were here, a regular vessel would be hired to go to Barbados but the Dutch are so phlegmatic about it, the world may be lost and won before they know anything of it."
  - Brief aan zijn moeder., 28 September 1823; 32
    You will be pleased to hear that the negroes are all perfectly quiet here and have no ideas of freedom whatsoever, so that our throats are safe for the present and as the Government here does not allow a single Saint to stand in the Colony or any doctrines to be preached that are not approved of first, I have no doubt this will remain a flourishing Colony when our colonies are all overturned"
  - Brief aan Betsy., 16 Oct. 1823; 33
    Maakt melding van een Frans schip met 350 slaven aan boord. Beweert wederom dat hij in afgelopen 6-7 maanden meer gedaan heeft tegen de slavenhandel dan Lefroy in al zijn vier jaren.
  - Brief aan Betsy., 27 Oct. 1823; 34
    Heeft toch meer werk met de illegale slavenhandel dan hij verwachtte. Vermeldt weer opbrening van een schip, maar ook het verkopen van illegale slaven onder zijn neus. Slaven waarvan vastgesteld was, dat ze illegaal ingevoerd waren, kunnen ontsnappen. Lance acht dit slechts mogelijk als het Surinaams gouvernement daar stilzwijgend medewerking aan verleende.
  - Brief aan zijn moeder., 5 Dec. 1823; 35
    Heeft gerucht gehoord dat Lefroy misschien naar Sierra Leone gaat.
  - Brief aan zijn vader., 17 Dec. 1823; 36
    Verder: "You seem to have formed some horrible but erroneous ideas of the state of Slavery at least as it exists here. I consider that those who are free are very little better off than the Slaves unless they have superior capacities in which case it certainly is of consequence to them to be free as they really attain some conscience as Masons, Carpenters, etc. and can make a great deal of money, but with regard to the generality upon Plantations, I think putting one thing against another, they are as well off as our own Carters (?) and Labourers. It is true, if they will not work they are flogged, but then balance against that, the always having plenty to eat of the food which they prefer to all other, viz. Plantains and I think the scale is in their favour; I think of discussing this subject some day or other at some length and as impartially as I can and then you shall judge "
  - Brief aan zijn vader., 20 Dec. 1823; 37
    "...we are somehting like a man sitting on a barrel of gunpowder but this Colony will certainly go the last in my opinion." Nog wat opmerkingen over nieuwe, illegale slaveninvoer.
  - Surinaamsche Courant van vrijdag, 9 Januari 1824; 38
  - Ontbreekt., 39
    Staat in inhoudsopgave dat hier een waterverfschildering gezeten heeft.
  - Brief aan Betsy., 3 Maart 1824; 40
    Spreekt erover dat hij het toch steeds drukker krijgt. Moet nog wel heel voorzichtig zijn. Lijkt op redelijk goede voet te staan met tenminste een paar Hollanders. Er is sprake van een paar uitnodigingen voor feesten bij Hollanders.
  - Waterverfschildering; landschap., 41
  - Brief aan zijn moeder, 4 April en 14 Mei 1824; 42-43
    Enkele opmerkingen over slaven. Verder wat gebabbel over zijn gezondheid.
    - Bestanddeel 1., 42
    - Bestanddeel 2., 43
  - Kwitantie voor 3 maanden huur., 44
  - Brief aan Betsy. Gebabbel, geroddel over Lefroy., 21 Juni 1824; 45
  - Vrachtbrief., 46
  - Brief aan Betsy, Fort Amsterdam. Uit de brief blijkt dat Betsy kennis gemaakt heeft met Lefroy in Engeland. "I am glad you like Lefroy so well, but he has taken too much pains to write himself down an ass to suffer your good opinion of him to change mine ..... " " .... you are not the only lady that the has persuaded he is a most wonderful clever fellow"., 18 Juli 1824; 47-48
    Refereert aan tevreden reaktie van het Foreign Office over zijn eigen werk.
    - Bestanddeel 1., 47
    - Bestanddeel 2., 48
  - Brief aan Betsy, maakt melding van en beschrijft tocht in het binnenland van Suriname., 4 Februari 1825; 49
  - Brief aan zijn vader., 21,22 Feb. 1825; 50
    Geeft indikatie dat hij van plan is zijn spaarcenten in de kolonie te beleggen. Geeft een zeer gedetailleerde beschrijving van ligging, produktie en rentabiliteit van een bepaalde plantage die hij op het oog heeft. "I think I have given you a pretty good view of Estates in Surinam and if you feel inclined to draw any more of your money from the funds and go shares with me in a speculation here I am quite ready to join you" Verdedigt de slavernij zeer fel; geeft sterk af op allerlei abolitionisten.
    tot en met 55: Ontbreken. Zeer duidelijk weggesneden. Volgens de inhoud opgave hebben hier een brief over planten gezeten en enkele tekeningen van bloemen.
  - Brief aan zijn moeder., 17 Maart 1825; 56
  - Brief aan zijn vader., 19 April 1825; 57